【裁判字號】    90,易,4058
【裁判日期】    901225
【裁判案由】    毒品危害防制條例
【裁判全文】
臺灣高雄地方法院刑事判決                          九十年度易字第四五八號
    公  訴  人  臺灣高雄地方法院檢察署檢察官
    被      告  甲○○
右列被告因違反毒品危害防制條例案件，經檢察官提起公訴（八十九年度毒偵字第六
三二四號），本院判決如左：
    主  文
甲○○連續施用第二級毒品，累犯，處有期徒刑捌月。
    事  實
一、甲○○曾於民國八十六年間，因違反麻醉藥品管理條例案件，經本院判處有期徒
    刑三月，並於八十七年三月三十日易科罰金執行完畢，猶不知悔改，復於八十七
    年間因施用毒品案件，經依本院以八十七年度毒聲字第一二四四號裁定送觀察、
    勒戒後，認無繼續施用毒品之傾向，由臺灣高雄地方法院檢察署檢察官於八十七
    年八月二十一日以八十七年度偵字第一五六六七號為不起訴處分確定在案。於五
    年內又因施用毒品案件，另經本院以八十七年度偵字第二二七八號（起訴書誤繕
    為第一二四四號）裁定送觀察、勒戒後，認有繼續施用毒品傾向，經依本院八十
    七年度毒聲字第二五七四號裁定令入戒治所施以強制戒治一年，於八十八年九月
    二十九日交付保護管束期滿。又於八十八年間因施用毒品案件，經本院依八十八
    年度毒聲字第八○○五號裁定令入戒治所強制戒治一年，並經臺灣高雄地方法院
    檢察署檢察官提起公訴，本院於八十九年五月十九日以八十九年度易字第六五九
    號判處有期徒刑六月確定在案，並於九十年六月三日強制戒治交付保護管束期滿
    。詎甲○○猶不知省悟，竟基於概括之犯意，自九十年八月一日起至同月九日凌
    晨二時許，連續在高雄市各汽車旅館內，以玻璃球燒烤安非他命方式施用第二級
    毒品安非他命多次，為警於九十年八月九日凌晨四時三十分許，在高雄市○○區
    ○○路與建國路路口處查獲，經警採其尿液送驗結果，呈因甲基安非他命呈陽性
    反應，始知悉上情。
二、案經高雄市政府警察局移送臺灣高雄地方法院檢察署檢察官偵查起訴。
    理  由
一、訊據被告甲○○對於右揭時、地施用第二級毒品安非他命之事實，坦白不諱，且
    被告於前開時地被警查獲後，經其採集並緘封之尿液，送驗結果，呈甲基安非他
    命陽性反應，此有高雄市政府衛生局於九十年八月二十一日出具高衛試煙字第Ｘ
    ─七四號煙毒尿液檢驗成績書暨高雄市警察局保安警察大隊刑案移送專責組偵辦
    毒品危害防治條例嫌疑人尿液採證代碼表各一紙在卷足憑。而被告前因施用毒品
    案件，經依本院以八十七年度毒聲字第一二四四號裁定送觀察、勒戒後，認無繼
    續施用毒品之傾向，由臺灣高雄地方法院檢察署檢察官於八十七年八月二十一日
    以八十七年度偵字第一五六六七號為不起訴處分確定在案後，於五年內又因施用
    毒品案件，另經本院以八十七年度偵字第二二七八號裁定送觀察、勒戒後，認有
    繼續施用毒品傾向，經依本院八十七年度毒聲字第二五七四號裁定令入戒治所施
    以強制戒治一年，於八十八年九月二十九日交付保護管束期滿。又於八十八年間
    因施用毒品案件，經本院依八十八年度毒聲字第八○○五號裁定令入戒治所強制
    戒治一年，並經臺灣高雄地方法院檢察署檢察官提起公訴，本院於八十九年五月
    十九日以八十九年度易字第六五九號判處有期徒刑六月確定在案，並於九十年六
    月三日強制戒治交付保護管束期滿，有不起訴處分書、臺灣高雄地方法院被告全
    國前案紀錄表及臺灣高雄地方法院檢察署刑案資料查註紀錄表各一份在卷足憑；
    其三犯以上毒品危害防制條例第十條第二項之罪，事證明確，被告犯行洵堪認定
    。
二、查安非他命係毒品危害防制條例第二條第二項第二款所稱之第二級毒品，被告施
    用安非他命之行為，係犯該條例第十條第二項之施用第二級毒品罪。又被告持有
    第二級毒品安非他命，嗣進而施用之，持有之低度行為應為施用之高度行為所吸
    收，不另論罪。而被告多次施用第二級毒品安非他命之犯行，時間緊接，方法相
    同，觸犯構成要件相同之罪名，顯係基於概括之犯意為之，應依連續犯之規定，
    以一罪論，並加重其刑。又公訴人起訴事實雖未敘及被告自九十年八月一日起至
    同年月八日止多次施用第二級毒品之犯行，然該部分事實與公訴人起訴之犯罪事
    實既具有連續犯之裁判上一罪關係，應為起訴效力所及，本院自應併予審究。末
    查被告曾於八十六年間，因違反麻醉藥品管理條例案件，經法院判處有期徒刑四
    月，並於八十五年十二月二十六日易科罰金執行完畢，有臺灣高等法院被告全國
    前案紀錄表及臺灣高雄地方法院檢察署刑案資料查註紀錄表各一件在卷可稽，其
    於五年之內，再犯本件最重本刑為有期徒刑以上之罪，為累犯，應依法遞加重其
    刑。審酌被告有違反麻醉藥品管理條例犯罪前科，已如前述，素行非佳，又前因
    施海洛因毒品案件，經法院裁定送觀察勒戒、強制戒治及判處徒刑後，猶繼續施
    用毒品，顯見意志不堅，惟念其犯罪係戕害自身，尚未害及他人，所犯情節非重
    ，且犯罪後坦承犯行，態度尚佳等一切情狀，量處如主文所示之刑，以資懲儆。
據上論斷，應依刑事訴訟法第二百九十九條第一項前段，毒品危害防制條例第十條第
二項、刑法第十一條前段、第五十六條、第四十七條，判決如主文。
本案經檢察官王柏敦到庭執行職務。
中      華      民      國     九十     年     十二     月    二十五    日
                                  臺灣高雄地方法院刑事庭
                                      法  官  廖  純  卿
右正本證明與原本無異。
如不服本判決，應於判決送達後十日內，向本院提出上訴狀。
                                      書記官  林  孝  聰
中      華      民      國     九十     年     十二     月    二十五    日
附錄本案論罪科刑法條全文：
毒品危害防制條例第十條第二項：
施用第二級毒品者，處三年以下有期徒刑。


司法院資訊處製作；財團法人民間司法改革基金會備份。
